【裁判字號】    97,易,1375
【裁判日期】    970903
【裁判案由】    贓物等
【裁判全文】
臺灣彰化地方法院刑事判決              97年度易字第1375號
公  訴  人  臺灣彰化地方法院檢察署檢察官
被      告  庚○○
                    （現於臺灣彰化監獄彰化分監執行中）
            辛○○
                    （現於臺灣雲林第二監獄執行中）
上列被告因竊盜等案件，經檢察官提起公訴（97年度偵字第4392
、5616號），本院依簡式審判程序判決如下：
    主  文
庚○○共同竊盜，累犯，處有期徒刑月。又共同竊盜，累犯，
處有期徒刑月。又共同竊盜，累犯，處有期徒刑月。應執行
有期徒刑柒月。
辛○○共同竊盜，累犯，處有期徒刑月。又共同竊盜，累犯，
處有期徒刑月。又共同竊盜，累犯，處有期徒刑月。又竊盜
，累犯，處有期徒刑伍月。又竊盜，累犯，處有期徒刑陸月。應
執行有期徒刑壹年陸月。
    事  實
一、庚○○前因施用毒品、竊盜、搶奪等案件，分別經本院以92
    年度訴字第615 號、92年度易字第511 號、92年度少連訴字
    第18號判決處有期徒刑8 月、9 月、1 年2 月確定，前2 案
    經定應執行有期徒刑1 年4 月，與第3 案經送監接續執行，
    於民國95年1 月26日縮短刑期假釋出監，於95年4 月8 日假
    釋期滿未經撤銷，其未執行之刑，以已執行論；再因竊盜案
    件，經本院以95年度彰簡字第585 號判決處有期徒刑3 月確
    定，又因違反毒品危害防制條例案件，經本院以95年度訴字
    第1266號判決處有期徒刑7 月，嗣經臺灣高等法院臺中分院
    以95年度上訴字第2733號判決、最高法院以96年度臺上字第
    865 號駁回上訴而確定，二案經送監接續執行，嗣經減刑，
    甫於96年7 月16日縮短刑期期滿執行完畢。辛○○前於92年
    間因施用毒品案件，經本院以92年度訴字第1355號判決處有
    期徒刑10月、6 月，應執行有期徒刑1 年3 月確定，再於93
    年間，因施用毒品、竊盜案件，分別經臺灣高等法院臺中分
    院以93年度上訴字第1571號判決處有期徒刑1 年2 月、9 月
    ，應執行有期徒刑1 年8 月確定，及本院以93年度易字第78
    9 號判決處有期徒刑4 月確定，上開5 罪嗣另定其應執行刑
    為有期徒刑1 年11月、1 年3 月確定，經送監執行，於96年
    6 月5 日因縮短刑期假釋出監（縮刑期滿日為96年8 月7日
    ），嗣該案假釋經撤銷，原有殘刑2 月2 日待執行，惟上開
    5 罪嗣經臺灣高等法院臺中分院以97年度聲減字第390 號裁
    定減刑並定應執行刑為有期徒刑7 月、1 年1 月確定，已無
    庸執行殘刑，是其上開罪刑已於96年7 月16日執行完畢。詎
    二人均不知警惕，先後為下列行為：
  (一)於97年1 月間某日，庚○○、辛○○共乘機車行經彰化縣和
    美鎮○○路17巷45號空地，見乙○○所有之廢鐵1 批放置該
    處，竟共同意圖為自己不法之所有，並基於竊盜之犯意聯絡
    ，由庚○○下車徒手搬運該廢鐵1 批至在機車腳踏墊上，辛○○則在旁把風，以此方式竊取得手。嗣將該批廢鐵載往彰
    化縣和美鎮○○里○○路370 號「和益資源回收場」變賣得
    款新臺幣（下同）550 元後，朋分花用。
  (二)庚○○、辛○○另於97年1 月中旬某日，共乘機車行經彰化
    縣和美鎮○○路92號空地旁，見丙○○所有之鋁梯3 具放置
    該處，竟共同意圖為自己不法之所有，並基於竊盜之犯意聯
    絡，由庚○○下車徒手搬運該鋁梯3 具，辛○○則在旁把風
    ，以此方式竊取得手。嗣將該3 具鋁梯載往同上之「和益資
    源回收場」變賣得款556 元，朋分花用。
  (三)庚○○、辛○○另於97年1 月中旬某日，共乘機車行經彰化
    縣線西鄉○○路798 巷75號空地旁，見己○○所有之鐵片1
    批放置該處，復共同意圖為自己不法之所有，並基於竊盜之
    犯意聯絡，由庚○○下車徒手搬運該鐵片1 批至機車腳踏墊
    上，辛○○則在旁把風，以此方式竊取得手。嗣將該鐵片1
    批載往同上之「和益資源回收場」變賣得款115 元，朋分花
    用。
  (四)辛○○於97年2 月3 日晚上8 時許，在彰化縣鹿港鎮○○路
    588 號旁，見丁○○所有之車牌號碼XA5-230 號重型機車停
    放該處，另意圖為自己不法之所有，以自備鑰匙竊取該輛機
    車得手。
  (五)辛○○另於97年2 月3 日下午4 、5 時許（起訴書誤載為同
    年月4 日晚上8 時許），在彰化縣福興鄉○○村○○路62之
    121 號前，見甲○○所有之車牌號碼OM-5830 號自用小貨車
    停放該處，另意圖為自己不法之所有，以自備鑰匙竊取該輛
    自小貨車得手。嗣於同年月4 日晚上8 時50分許，戊○○（
    俟到案後另行審結）駕駛前開自用小貨車搭載辛○○及不知
    情之庚○○至彰化縣線西鄉○○路158 號之大眾爺廟前，欲
    換乘車牌號碼XA5-230 號重型機車時，為埋伏員警查獲，戊○○當場為警逮捕，查悉上情。
二、案經彰化縣警察局和美分局報告臺灣彰化地方法院檢察署檢
    察官偵查起訴。
    理  由
一、本件被告庚○○、辛○○所涉為死刑、無期徒刑、最輕本刑
    為3 年以上有期徒刑或高等法院管轄第一審案件以外之罪，
    並於本院行準備程序時就被訴事實為有罪之陳述，本院合議
    庭依刑事訴訟法第273 條之1 第1 項規定，裁定改由受命法
    官獨任行簡式審判程序，先予敘明。
二、上揭犯罪事實，業據被告二人於警詢、偵訊及本院審理時坦
    承不諱（見警卷、97年度偵字第5616號卷第7 頁、97年度偵
    字第4392號卷第7 、23、31頁、本院97年8 月20日審判筆錄
    ），核與證人即被害人乙○○、丙○○、己○○、甲○○、
    丁○○、證人即同案被告戊○○、證人即和益資源回收廠負
    責人陳照證述情節相符（均見警卷），並有彰化縣舊貨、
    資源回收業者收受物品登記表1 份、和益資源回收場收購單
    據3 紙、現場照片20張、贓物認領保管單1 紙在卷可稽（均
    見警卷），足認被告等之自白均與事實相符，本件事證明確
    ，被告二人犯行堪以認定，應予依法論科。
四、核被告二人所為，均係犯刑法第320 條第1 項竊盜罪。被告
    二人就事實欄一、(一)至(三)所示各罪，均有犯意聯絡及行為分
    擔，應論以共同正犯。被告二人所犯各罪，均犯意有別，行
    為互殊，皆應分論併罰。被告庚○○前因施用毒品、竊盜、
    搶奪等案件，分別經本院以92年度訴字第615 號、92年度易
    字第511 號、92年度少連訴字第18號判決處有期徒刑8 月、
    9 月、1 年2 月確定，前2 案經定應執行有期徒刑1 年4 月
    ，與第3 案經送監接續執行，於民國95年1 月26日縮短刑期
    假釋出監，於95年4 月8 日假釋期滿未經撤銷，其未執行之
    刑，以已執行論；再因竊盜案件，經本院以95年度彰簡字第
    585 號判決處有期徒刑3 月確定，又因違反毒品危害防制條
    例案件，經本院以95年度訴字第1266號判決處有期徒刑7 月
    ，嗣經臺灣高等法院臺中分院以95年度上訴字第2733 號 判
    決、最高法院以96年度臺上字第865 號駁回上訴而確定，二
    案經送監接續執行，嗣經減刑，甫於96年7 月16日縮短刑期
    期滿執行完畢。辛○○前於92年間因施用毒品案件，經本院
    以92年度訴字第1355號判決處有期徒刑10月、6 月，應執行
    有期徒刑1 年3 月確定，再於93年間，因施用毒品、竊盜案
    件，分別經臺灣高等法院臺中分院以93年度上訴字第1571號
    判決處有期徒刑1 年2 月、9 月，應執行有期徒刑1 年8 月
    確定，及本院以93年度易字第789 號判決處有期徒刑4 月確
    定，上開5 罪嗣另定其應執行刑為有期徒刑1 年11月、1 年
    3 月確定，經送監執行，於96年6 月5 日因縮短刑期假釋出
    監（縮刑期滿日為96年8 月7 日），嗣該案假釋經撤銷，原
    有殘刑2 月2 日待執行，惟上開5 罪嗣經臺灣高等法院臺中
    分院以97年度聲減字第390 號裁定減刑並定應執行刑為有期
    徒刑7 月、1 年1 月確定，由已執行之刑度觀之，無庸執行
    殘刑，有臺灣彰化地方法院檢察署97年4 月24日彰檢良執辛
    97執更443 字第16880 號函在卷為憑，是其上開罪刑已於96
    年7 月16日中華民國九十六年罪犯減刑條例施行之日執行完
    畢（最高法院97年度臺非字第302 、337 號判決意旨可資參
    照），並有臺灣高等法院被告前案紀錄表2 份可稽，被告庚○○、辛○○於有期徒刑執行完畢後5 年內又故意再犯本案
    各罪，均為累犯，應依刑法第47條第1 項規定，各加重其刑
    。爰審酌被告二人均正值壯年，不思以正當方式謀生，皆已
    多次因竊盜案件經法院判處罪刑，有臺灣高等法院被告前案
    紀錄表1 份在卷可稽，本次又因圖謀私利而行竊，顯然欠缺
    法紀觀念，所為侵害他人財產法益並危害社會治安，自應受
    有相當程度刑事處罰，惟被告二人皆坦承犯行，犯後態度尚
    佳，暨考量其犯罪手段、智識程度等一切情狀，分別量處如
    主文所示之刑，並定其應執行刑，以示懲儆。被告辛○○已
    將其所有用以行竊之自備鑰匙丟棄，業據被告辛○○自承在
    卷，為免將來執行困難，爰不予宣告沒收，併此說明。
據上論斷，應依刑事訴訟法第273 條之1 第1 項、第299 條第1
項前段，刑法第28條、第320 條第1 項、第47條第1 項、第51條
第5 款，刑法施行法第1 條之1 第1 項、第2 項前段，判決如主
文。
本案經檢察官余建國到庭執行職務。
中    華    民    國    97    年    9     月    3     日
                  刑事第三庭  法  官  楊舒嵐
以上正本證明與原本無異。
如不服本判決，應於判決送達後10日內，向本院提出上訴書狀，
上訴書狀應「敘述具體上訴理由」，並按他造當事人之人數附繕
本。「切勿逕送上級法院」。
告訴人或被害人對於判決如有不服具備理由請求檢察官上訴者，
其上訴期間之計算係以檢察官收受判決正本之日期為準。
中    華    民    國    97    年    9     月    4     日
                              書記官  張木松
附錄論罪科刑法條：
中華民國刑法第320條第1項
（普通竊盜罪、竊佔罪）
意圖為自己或第三人不法之所有，而竊取他人之動產者，為竊盜
罪，處 5 年以下有期徒刑、拘役或 5 百元以下罰金。


司法院資訊處製作；財團法人民間司法改革基金會備份。
